【裁判字號】    89,易,112
【裁判日期】    890210
【裁判案由】    偽造文書
【裁判全文】
臺灣桃園地方法院刑事判決                          八十九年度易字第一一二號
    公  訴  人  臺灣桃園地方法院檢察署檢察官
    被      告  甲○○
右列被告因偽造文書案件，經檢察官提起公訴（八十八年度偵字第一六七八０號），
本院判決如左：
    主      文
甲○○偽造署押，足以生損害於公眾及他人，累犯，處有期徒刑參月，如易科罰金，
以佰元折算壹日。扣案如附表所示偽造「孫世」之署押均沒收。
    事      實
一、甲○○曾因違反麻醉藥品管理條例、肅清煙毒條例及藥事法等罪，經法院分別判
    處有期徒刑九月（起訴書誤植為四月）、二年及一年一月，並定執行刑為三年十
    月，於八十五年六月六日縮短刑期假釋出監，應於八十七年七月九日縮刑期滿執
    行完畢（起訴書載為八十五年八月十四日執行完畢）。又於八十八年間因違反毒
    品危害防制條例案件，經本院發佈通緝，緣其於八十八年十月二十九日下午三時
    許為警查獲，為掩飾其通緝犯之身分，逃避刑責，竟冒用其胞弟「孫世」之名
    應訊，先於臨檢紀錄表之行為人欄及帶案人格管物品欄上偽造「孫世」之署押
    並接續於同日下午六時十五分許，於搜索扣押證明筆錄上所有人欄內偽造「孫世
    」之署押，繼之於同日晚上七時二十分許及十一時十分許，在桃園縣警察局中
    壢分局警備隊之警訊筆錄上偽造「孫世」之署押，復於同年十月三十日下午二
    時三十五分，在臺灣桃園地方法院檢察署檢察官訊問筆錄之受訊欄上偽造「孫世
    」之署押，再於同日晚上十一時許，在臺灣桃園看守所附設勒戒所，於新收收
    容人內外傷紀錄表上收容人簽名欄內、健康檢查表上及受觀察勒戒人人相表上偽
    造「孫世」之署押，足以生損害於「孫世」本人。嗣於檢察官偵查中始發現
    「孫世」係遭甲○○冒名頂替。
二、案經臺灣桃園地方法院檢察署檢察官自動檢舉偵查起訴。
    理      由
一、右揭事實，訊據被告甲○○坦承不諱，並有現場臨檢紀錄表、搜索扣押證明筆錄
    、桃園縣警察局中壢分局警備隊之警訊筆錄、臺灣桃園地方法院檢察署檢察官訊
    問筆錄及臺灣桃園看守所附設勒戒所新收收容人內外傷紀錄表上收容人簽名欄內
    、健康檢查表上及受觀察勒戒人人相表上等件附卷可稽。被告之自白核與事實相
    符，應可採信，本件事證明確，被告之犯行，洵堪認定。
二、核被所為，係犯刑法第二百十七條第一項偽造署押罪。被告為警查獲後，自警訊
    、臺灣桃園地方法院檢察署偵訊中迄入臺灣桃園看守所附設勒戒所以「孫世」
    之名應訊並偽造「孫世」之署押，均係出始於為免通緝犯身分曝光之同一犯意
    ，乃單一偽造署押犯意之接續行為，仍應論以一罪。公訴人就被告在受觀察勒戒
    人人相表上偽造署押之犯行固漏未起訴，惟此仍係其接續犯行之一部，有實質上
    一罪之關係，自為起訴之效力所及，本院自應併予審究。又公訴意旨認被告前開
    偽造署押之接續行為，並犯刑法第二百十四條之使公務員登載不實文書罪云云，
    然監所之公務員對入所之被告或受刑人之真實身分俱有實質審查之義務，自不另
    構成使公務員登載不實之罪責，惟因公訴意旨認此與被告前開偽造署押之接續行
    為係想像競合犯，爰不就此另為無罪之諭知。查被告曾因違反麻醉藥品管理條例
    、肅清煙毒條例及藥事法等罪，經法院分別判處有期徒刑九月（起訴書誤植為四
    月）、二年及一年一月，並定執行刑為三年十月，於八十五年六月六日縮短刑期
    假釋出監，應於八十七年七月九日縮刑期滿執行完畢，有臺灣桃園地方法院檢察
    署刑案資料查註紀錄表附卷可按，其於五年內再犯本件有期徒刑以上之罪，為累
    犯，應依法加重其刑。
    爰審酌被告之素行、犯本罪之動機、目的、手段及被告犯罪後坦白承認之態度等
    一切情狀，量處如主文所示之刑並諭知易科罰金之折算標準。如附表所示被告所
    偽造「孫世」之署押，均應依刑法第二百十九條規定沒收之。
據上論斷，應依刑事訴訟法第二百九十九條第一項前段，刑法第二百十七條第一項、
第四十一條、第四十七條、第二百十九條，罰金罰鍰提高標準條例第一條前段、第二
條，判決如主文。
本案經檢察官洪景明到庭執行職務。
中        華        民        國     八十九     年    二    月    十    日
                                臺灣桃園地方法院刑事第三庭
                                      法  官  林  振  芳
右正本證明與原本無異。
如不服本判決，應於判決送達後十日內向本院提出上訴狀( 應附繕本 )，上訴於
臺灣高等法院。
                                    書記官   王恬如
中        華        民        國     八十九     年    二    月   十四   日
附論罪科刑依據之法條：
刑法第二百十四條
明知為不實之事項，而使公務員登載於職務上所掌之公文書，足以生損害於公眾或他
人者，處三年以下有期徒刑、拘役或五百元以下罰金。
刑法第二百十七條第一項
偽造印章、印文或署押，足以生損害於公眾或他人者，處三年以下有期徒刑。
附表：
一、八十八年十月二十九日下午三時許，現場臨檢紀錄表之行為人欄及帶案保管物品
    欄上偽簽「孫世」之署名共二枚並按捺指印共四枚。
二、同右日下午六時十五分許，於搜索扣押證明筆錄上所有人欄內偽造「孫世」之
    署名二枚並按捺指印各四枚。
三、同右日晚上七時二十分許及十一時十分許，在桃園縣警察局中壢分局警備隊之警
    訊筆錄上偽簽「孫世」署名二枚並按捺指印十五枚。
四、同年十月三十日下午二時三十五分，在臺灣桃園地方法院檢察署檢察官訊問筆錄
    之受訊欄上偽造「孫世」之署名。
五、同右日晚上十一時許，在臺灣桃園看守所附設勒戒所，於新收收容人內外傷紀錄
    表上收容人簽名欄內、健康檢查表上及受觀察勒戒人人相表上偽造「孫世」之
    署名三枚並按捺指印十四枚。


司法院資訊處製作；財團法人民間司法改革基金會備份。
